臺灣桃園地方法院刑事裁定
111年度單禁沒字第302號
聲  請  人  臺灣桃園地方檢察署檢察官
被      告  戴元瑜


上列聲請人因被告違反毒品危害防制條例案件，聲請單獨宣告沒
收違禁物（111年度聲沒字第130號），本院裁定如下：
    主  文
扣案之甲基安非他命貳包（驗前總淨重壹點貳貳叁捌公克，驗餘
總淨重壹點貳貳零壹公克）暨無法析離之包裝袋貳只均沒收銷燬
之；磅秤壹臺及藥鏟壹支均沒收之。
    理  由
一、聲請意旨略以：被告戴元瑜因施用第二級毒品案件，經臺灣
    桃園地方檢察署檢察官以110年度毒偵字第3168號為不起訴
    處分確定，扣案之白色（透明）結晶2包（驗前總淨重1.223
    8公克，驗餘總淨重1.2201公克）均檢出甲基安非他命成分
    ，屬毒品危害防制條例第2條第2項第2款所列管之第二級毒
    品，自係違禁物，爰依刑法第38條第1項、第40條第2項、毒
    品危害防制條例第18條第1項前段規定，聲請單獨宣告沒收
    銷燬。另扣案之磅秤1臺與藥鏟1支係被告所有供施用毒品所
    用，爰依刑法第38條第2項前段、第40條第3項，亦聲請沒收
    之。 
二、按違禁物不問屬於犯人與否，沒收之，且違禁物得單獨宣告
    沒收，若案件未起訴者，應由檢察官聲請法院以裁定沒收之
    ，刑法第38條第1項第1款、第40條第2項定有明文。查獲之
    第一、二級毒品及專供製造或施用第一、二級毒品之器具，
    不問屬於犯人與否，均沒收銷燬之，毒品危害防制條例第18
    條第1項前段亦有規定。又供犯罪所用之物，因事實上或法
    律上原因未能追訴犯罪行為人之犯罪或判決有罪者，得單獨
    宣告沒收，刑法第40條第3項亦有明定。
三、聲請人主張之事實，有臺灣桃園地方檢察署檢察官110年度
    毒偵字第3168號不起訴處分書、臺灣高等法院被告前案紀錄
    表、臺北榮民總醫院毒品成分鑑定書等在卷可稽，且據被告
    所坦認，故聲請人聲請宣告沒收銷燬扣案之第二級毒品甲基
    安非他命2包以及聲請宣告沒收磅秤1臺、藥鏟1支，於法並
    無不合，應予准許。又盛裝上開毒品之外包裝袋，因包覆毒
    品，其上顯留有該毒品之殘渣，衡情難與之完全析離，且無
    析離之實益與必要，就該外包裝應併予宣告沒收銷燬之。
據上論斷，應依刑事訴訟法第220條、第455條之36第2項，毒品
危害防制條例第18條第1項前段，刑法第11條、第38條第2項、第
40條第2項、第3項，裁定如主文。 　　　　　　　
中　　華　　民　　國　　111 　年　　3 　　月　　18　　日
                  刑事第十二庭    法　官　張宏任
以上正本證明與原本無異。
如不服本裁定，應於裁定送達後5 日內向本院提出抗告狀。
   　　　　　　　　　　　　　 　　書記官　陳美靜　　　　
中　　華　　民　　國　　111 　年　　3 　　月　　22　　日